【裁判字號】    89,上易,51
【裁判日期】    890203
【裁判案由】    竊盜
【裁判全文】
臺灣高等法院臺中分院刑事判決                      八十九年度上易字第五一號
    上  訴  人
    即  被  告  丙○○
右上訴人因竊盜案件，不服台灣彰化地方法院八十八年度易字第一三六○號，中華民
國八十八年十一月十日第一審判決（起訴案號：台灣彰化地方法院檢察署八十八年度
偵字第九一一八號），提起上訴，本院判決如左：
    主      文
上訴駁回。
    事實及理由
一、本案經本院審理結果，認第一審判決除判決書理由欄第一行被告「鄭清魁」應予
    更正為丙○○外，其認事用法及量刑均無不當，應予維持，並引用第一審判決書
    記載之事實、證據及理由（如附件）。
二、訊據上訴人即被告丙○○矢口否認竊盜犯行，辯稱：伊騎走該輛機車是向一位綽
    號「阿通」之人借用的，他告訴伊是一年青人騎來放置該處，可以借騎云云。惟
    查被告於警偵訊及原審審理中均供稱其騎走機車並未徵求車主或其他人之同意，
    又被告係於八十八年八月初即騎走該機車，至九月九日始為警查獲，顯見其有占
    為己有之意圖甚明，被告竊盜犯行堪以認定，是被告上開所辯顯係卸責之詞，不
    足採信。被告上訴否認犯罪，其上訴無理由，應予駁回。
三、據上論斷，應依刑事訴訟法第三百七十三條、第三百六十八條，判決如主文。
本案經檢察官乙○○到庭執行職務。
中      華      民      國    八十九    年      二      月      三      日
                                  臺灣高等法院臺中分院刑事第七庭
                                        審判長法  官  劉  連  星
                                              法  官  江  錫  麟
                                              法  官  林  秋  華
正本證明與原本無異。
不得上訴。
                                              書記官  阮  正  枝
中      華      民      國     八十九     年      二      月     八     日
附錄論罪科刑法條：
刑法第三百二十條第一項：
意圖為自己或第三人不法之所有，而竊取他人之動產者，為竊盜罪，處五年以下有期
徒刑、拘役或五百元以下罰金。
                                                                        Ｖ
台灣彰化地方法院刑事判決            八十八年度易字第一三六號
    公  訴  人  臺灣彰化地方法院檢察署檢察官
    被      告  丙○○  男四十歲（民國○○○年○月○○○日生）
                        住彰化縣社頭鄉泰安村石坑一巷十八號
                        身分證統一編號：Ｚ000000000號
右列被告因竊盜案件，經檢察官提起公訴（八十八年度偵字第九一一八號)，本院判
決如左：
    主  文
丙○○竊盜，累犯，處有期徒刑伍月。
    事  實
一、丙○○有多次麻藥前科，最後一次於民國八十五年八月三十一日因麻藥案件，經
    台灣台東地方法院於八十五年十二月十三日判處有期徒刑六月確定，八十六年一
    月八日易科罰金執行完畢。猶不知悔改，復意圖為自己不法之所有，於八十八年
    八月初某日，在彰化縣社頭鄉水井巷附近，見甲○○所有於八十八年三月十四日
    下午十四時許，在台中市○○區○○街三十五號遭其受僱人林偉利（未據起訴）
    竊走，由林偉利管領中之車牌號碼ＶＯＸ－二八八號機車（約值新台幣五千元）
    停放於該處，竟以自備鑰匙（未扣案）發動上開機車加以竊取，得手後，供己騎
    用代步。嗣於同年九月九日下午十五時二十分許，丙○○騎乘上開竊得機車行經
    彰化縣社頭鄉水井巷三號前，為警查獲，始知上情。
二、案經彰化縣警察局田中分局報請臺灣彰化地方法院檢察署檢察官偵查起訴。
    理  由
一、右揭犯罪事實，業據被告鄭清魁於警訊及偵審中坦承不諱，核與被害人甲○○於
    警訊及本院審理時指陳失竊情節相符，並有車輛竊盜、車牌失竊資料個別查詢報
    表－查詢車輛認可表一紙、失竊機車照片一幀及被害人出具之贓物認領保管單一
    紙附卷可證。足徵被告之自白顯與事實相符，本件事證明確，被告犯行堪以認定
    。
二、核被告所為，係犯刑法第三百二十條第一項之竊盜罪。又被告曾於八十五年八月
    三十一日因麻藥案件，經台灣台東地方法院於八十五年十二月十三日判處有期徒
    刑六月確定，八十六年一月八日易科罰金執行完畢，有台灣彰化地方法院檢察署
    刑案資料查註紀錄表一紙在卷可按，其於受有期徒刑執行完畢後，五年以內再犯
    有期徒刑以上之本罪，為累犯，應依刑法第四十七條之規定加重其刑。爰審酌被
    告素行不佳，犯罪之動機、目的、手段、所生之危害及犯罪後坦承犯行，態度良
    好等一切情狀，量處如主文所示之刑，以示懲處。至被告行竊用之鑰匙一把未扣
    案，為免執行困難，爰不為沒收之諭知，附此敘明。
據上論斷，應依刑事訴訟法第二百九十九條第一項前段，刑法第三百二十條第一項、
第四十七條，罰金罰鍰提高標準條例第一條前段，判決如主文。
中    華    民    國      八十八      年      十一      月      十      日
                                  台灣彰化地方法院刑事第三庭
                                      法      官  陳  秋  錦
右正本證明與原本無異。
如不服本判決，應於判決送達後十日內向本院提出上訴狀( 須附繕本 )。
告訴人或被害人對於判決如有不服具備理由請求檢察官上訴者，其上訴期間之計算係
以檢察官收受判決正本之日期為準。
                                      法院書記官  楊  年  雄
中    華    民    國      八十八      年      十一  月        十六      日
附錄論罪科刑法條：
刑法第三百二十條第一項。
意圖為自己或第三人不法之所有，而竊取他人之動產者，為竊盜罪，處五年以下有期
徒刑、拘役或五百元以下罰金。
意圖為自己或第三人不法利益，而竊佔他人之不動產者，依前項之規定處斷。
前二項之未遂犯罰之。


司法院資訊處製作；財團法人民間司法改革基金會備份。
